智慧財產法院刑事判決
                                100年度刑智上易字第115號
上  訴  人　臺灣臺中地方法院檢察署檢察官
被      告　王林麗花　　
　　　　　　　　　　　　號
上列上訴人因被告犯違反商標法案件，不服臺灣臺中地方法院10
0年度智易字第70號，中華民國100年9月9日第一審判決（起訴案
號：臺灣臺中地方法院檢察署100年度偵字第10353號），提起上
訴，本院判決如下：
    主  文
上訴駁回。
    理  由
一、按提起第二審之上訴，其上訴書狀應敘述具體理由，為第二
    審上訴必備之程式。此觀民國96年7月4日修正公布刑事訴訟
    法第361條第2項之規定甚明。倘上訴理由之敘述未合乎具體
    之要求者，其上訴即屬同法第362條前段所定「上訴不合法
    律上之程式」，第二審法院應依同法第367條前段之規定，
    以判決駁回之。至其理由之具體與否，屬第二審法院審查範
    圍，不在第一審法院命補正之列，上訴書狀如已敘述理由，
    無論其具體與否，即無待其補提理由書或命補正之問題。此
    與上訴書狀全未敘述上訴理由者，第一審法院依刑事訴訟法
    第361條第3項之規定，應定期間先命補正之情形，尚屬有別
    。又第二審上訴之目的，既在於請求撤銷、變更原判決，則
    所謂「具體理由」，自應就原判決如何足以撤銷、如何應予
    變更之「事實上」或「法律上」之具體根據，本於確實之訴
    訟資料暨原因事實之所出，逐一敘述、記載，必已具體指出
    原判決事實認定之所憑有如何之錯誤（如原判決所採之證據
    如何不具證據能力，所為證明力之判斷如何違背經驗、論理
    法則等），法律之適用（尤其實體法）有如何之違誤，形式
    上已足以動搖原判決使之成為不當或違法而得改判之事由；
    必要時並應提出有利於己之事證，期使第二審法院採納，俾
    為有利於上訴人之認定，始屬合法。上訴理由之敘述，應先
    合乎具體之要求，始有所敘述可取與否之實體審理與判斷之
    問題。是上訴人之上訴書狀雖敘述上訴理由，但僅泛言原判
    決認定事實錯誤、違背法令、量刑失之過重或輕縱等情詞，
    而未依上揭意旨指出具體事由，或形式上雖已指出具體事由
    ，然該等事由縱使屬實，亦不足以認為原判決有何不當或違
    法，或其所陳之事由，與訴訟資料所載不相適合，或所指摘
    原判決之「不當」或「違法」根本不存在者，均應認其實質
    上並未符合具體之要件，庶符節制濫行上訴之立法意旨。
二、本件公訴人上訴意旨略以：被告於原審審理中雖口頭認罪，
    然實際上又為否認之辯詞，顯見非具真正悔意，且其曾因違
    反商標法，而經臺中地方法院判處拘役20日確定在案，現仍
    於易服社會勞動中，乃竟於極短時間故態復萌，再犯商標法
    案件，另被告自始均未與被害人和解或取得被害人之諒解，
    足見其未有任何悔悟之意。依求刑因子試算系統結果，被告
    之犯行應判處有期徒刑3月，原審卻僅判處拘役15日（即未
    達原求刑之一半），與前開量化之依據偏離頗鉅，亦較輕於
    被告前案其所犯商標法之案件，原審量刑顯然過輕，爰請撤
    銷原判決，更為合法之判決云云。
三、本件原判決認定被告王林麗花有如其事實欄所載同時犯商標
    法第82條之非法販賣侵害商標權之商品之犯行，因而依想像
    競合之例，從一重論被告以非法販賣侵害商標權之商品罪，
    並以上開事實，業據被告坦承不諱，並審酌被告已於99年間
    犯違反商標法案件，經處拘役20日確定，未滿1年即再犯相
    同之罪，惟考量其僅國小肄業，智識水準不佳，又已年過55
    歲，謀生本屬難事，卻尚須負責照料家中生計，年老而擔重
    ，生活處境可憫，且其意圖販賣所陳列之商品數量非鉅，雖
    侵蝕商標權人之合法權益，但所獲亦僅新臺幣60餘元，得利
    有限，及其所為對於商標權人所生商業上危害之程度等一切
    情狀，量處拘役15日及為相關從刑之諭知等語，顯已基於行
    為人之責任基礎，詳予斟酌刑法第57條所列情狀而為刑之量
    定，其量刑尚稱允當，並無裁量權濫用或失之過輕之情形，
    況依上訴人第二審上訴書狀所述各節，並非依據卷內訴訟資
    料或提出新事證，指摘或表明第一審判決之事實認定或法律
    適用有何不當或違法而構成應予撤銷改判之具體事由，即與
    刑事訴訟法第361條第2項所稱「具體理由」，尚非相當。上
    訴意旨仍執前詞，指摘原判決不當云云，揆諸上開說明，難
    認已符合首揭上訴書狀應敘述具體理由之要件。綜上所述，
    本件上訴不合法律上之程式，爰不經言詞辯論，逕以判決駁
    回。
據上論斷，應依刑事訴訟法第367 條前段、第372 條，判決如主
文。
中　　華　　民　　國　　100　 年　　11　　月　　30　　日
                    智慧財產法院第一庭
                          審判長法  官　李得灶
                                法  官　汪漢卿
                                法  官　林欣蓉
以上正本證明與原本無異。
不得上訴。
中　　華　　民　　國　　100　 年　　12　　月　　2 　　日
                                書記官  周其祥